【裁判字號】    92,訴,229
【裁判日期】    920217
【裁判案由】    毒品危害防制條例等
【裁判全文】
臺灣板橋地方法院刑事判決                          九十二年度訴字第二二九號
    公  訴  人  臺灣板橋地方法院檢察署檢察官
    被      告  乙○○
右列被告因毒品危害防制條例等案件，經檢察官提起公訴 (九十一年度偵字第七六八
六號)，本院判決如左：
    主  文
乙○○連續轉讓第二級毒品，處有期徒刑拾月，扣案如附表二編號一所示之物品沒收
銷燬；又未經許可，寄藏可發射子彈具有殺傷力之改造槍枝，處有期徒刑壹年肆月，
併科罰金新臺幣萬元，罰金如易服勞役，以銀元佰元即新臺幣玖佰元折算壹日，
扣案如附表二編號二至五所示之物品沒收。應執行有期徒刑貳年，併科罰金新臺幣
萬元，罰金如易服勞役，以銀元佰元即新臺幣玖佰元折算壹日。扣案如附表二編號
一所示之物品沒收銷燬、編號二至五所示之物品沒收。
    事  實
一、乙○○明知安非他命為毒品危害防制條例所列之第二級毒品，竟自民國九十一年
    二月間起至同年四月十七日止，基於轉讓第二級毒品安非他命之概括犯意，連續
   在臺北縣板橋市○○路七十二巷五弄三十一號五樓住處，無償提供第二級毒品安
    非他命予女友甲○○（其施用部份另由檢察官偵查處理）施用。其復另行起意，
    於九十一年四月十五、十六日之某一時日，在上開住處，受真實姓名不詳之綽號
    「阿財」友人之委託，代為寄藏具有殺傷力之仿貝瑞塔廠八四型改造手槍一枝、
    改造子彈三十一顆及改造之槍枝主要組成零件槍管一支、彈匣四個及未具有殺傷
    力之手槍半成品二支、子彈七顆、槍管半成品一支及零件一組（含復進簧、復進
    簧桿、槍管固定銷）。嗣於九十一年四月十八日晚間十一時許，在上址與甲○○
    同時為警查獲，並扣得如附表二所示之物，及非供本案所用之如附表三所示之物
    品。
二、案經臺北縣政府警察局三重分局報請臺灣板橋地方法院檢察署檢察官偵查起訴。
    理  由
一、訊據被告乙○○均矢口否認有何轉讓毒品及寄藏槍彈犯行，辯稱：甲○○係伊女
    友，伊將安非他命放在家中，是甲○○自已去拿來施用的；另為警查獲之槍彈係
    綽號「阿財」之人於查獲前二、三天拿到伊家中來寄放的，他拿來時是用塑膠袋
    裝著，伊並不知裡面裝何物，後來他沒有來拿，伊打開來看，才知道裡面有槍云
    云。惟查，被告轉讓毒品部分犯行，業據證人甲○○於警訊中證稱：「（問：你
    所有的安非他命來源為何？）伊本身沒有上手來源，都是由乙○○提供給伊吸食
    」等語明確（參見證人甲○○警訊筆錄第一頁背面），核與被告於警訊中所述：
    「伊提供給甲○○吸食，免費給她吸食」等語相符，則被告無償轉讓毒品予甲○
    ○施用，應屬無疑。另寄藏槍彈部分犯行，業據被告於偵查中自白不諱（詳臺灣
    板橋地方法院檢察署九十一年度偵字第七六八六號偵查卷宗十二頁背面），並有
    槍枝分解圖二紙附卷為證，就該分解圖之用途，訊據被告亦供承：那是要給伊看
    的等語，顯見被告於收受時即知友人「阿財」所交付之物為改造槍彈等物，其嗣
    於本院審理中翻異其供，並以上開情詞置辯，顯係事後卸責之詞，不足採信。此
    外，其寄藏槍枝、子彈之鑑定結果，並有如附表一所示之內政部警政署刑事警察
    局九十一年五月十七日刑鑑字第０九一００九三三五七號鑑驗通知書乙紙附卷可
    稽（附於偵查卷第三十二頁以下），復有扣案如附表二所示之物品可資佐證。綜
    上，本件事證明確，被告犯行，均堪認定，應依法論科。
二、核被告乙○○所為，係犯毒品危害防制條例第八條第二項之轉讓第二級毒品罪及
    槍砲彈藥刀械管制條例第十條第四項之未經許可寄藏可發射子彈具有殺傷力之改
    造玩具手槍罪、第十二條第四項之未經許可寄藏子彈罪及第十三條第四項之未經
    許可寄藏槍枝主要組成零件罪（彈匣、槍管部分）。又被告轉讓第二級毒品前後
    持有第二級毒品安非他命之低度行為，應為轉讓之高度行為所吸收，不另論罪。
    被告先後多次轉讓毒品犯行，時間緊接，方法相同，觸犯構成要件相同之罪，顯
    係基於概括犯意而為，為連續犯，應依刑法第五十六條之規定，以一罪論，並加
    重其刑。其持有上開改造玩具手槍及子彈、槍枝主要組成零件之低度行為，應為
    寄藏之高度行為所吸收，不另論罪。又被告以一行為同時寄藏槍枝、子彈及槍枝
    主要組成零件，而觸犯上開三罪名，為想像競合犯，應依刑法第五十五條前段規
    定，從一重之未經許可寄藏可發射子彈具有殺傷力之改造玩具手槍罪處斷；又被
    告所犯前開轉讓毒品及寄藏可發射子彈具有殺傷力之改造玩具手槍二罪，犯意各
    別，行為互異，應予分論併罰。爰審酌被告之素行，及轉讓毒品予他人施用，戕
    害他人身心健康，且任意受託保管具有殺傷力之槍彈，對社會治安構成潛在威脅
    ，並參酌其犯罪動機、目的、手段及犯罪後態度等一切情狀，量處如主文所示之
    刑，並定其應執行之刑，復就其寄藏可發射子彈具有殺傷力之改造玩具手槍罪部
    分，併科罰金刑部分諭知易服勞役之折算標準，以示懲戒。
三、扣案如附表二編號一所示之安非他命，係查獲之毒品，爰依毒品危害防制條例第
    十八條第一項之規定沒收銷燬之；編號二至五所示之物品，均係違禁物，爰依刑
    法第三十八條第一項第一款之規定宣告沒收。至於扣案如附表三編號一至四所示
    之物品，其中分裝袋一盒、電子磅秤一台、噴燈一台，訊據被告於審理中辯稱：
    該分裝袋係伊裝東西使用的，電子秤是伊在量汽車零件用的，噴燈是瓦斯做過，
    是伊以前讀電子科買的，這些東西是伊用來焊接電子東西用的等語，而證人甲○
    ○於警訊中則供稱：分裝袋、電子磅秤為被告購得後，再以電子磅秤分裝於袋子
    內自己再吸等語，是衡諸上開物品應係被告施用安非他命所用之物，至其餘物品
    則均非屬違禁物，核亦與被告轉讓安非他命與寄藏槍彈犯行並無直接關連，爰毋
    庸於本案宣告沒收之，附此敘明。
四、末按，槍砲彈藥刀械管制條例第十九條第一項原規定：「犯第七條、第八條、第
    十條、第十一條、第十二條第一項至第三項、第十三條第一項至第三項之罪，經
    判處有期徒刑者，應於刑之執行完畢或赦免後，令入勞動場所，強制工作，其期
    間為三年。」，此宣告強制工作之規定，業經於九十年十一月十四日刪除，並經
    公布施行，依保安處分適用裁判時之法律，爰不另行宣告保安處分，併此敘明。
據上論斷，應依刑事訴訟法第二百九十九條第一項前段，毒品危害防制條例第八條第
二項、第十八條第一項，槍砲彈藥刀械管制條例第十一條第四項、第十二條第四項、
第十三條第四項，刑法第十一條前段、第五十六條、第五十一條第五款、第四十二條
第二項、第三十八條第一項第一款，罰金罰鍰提高標準條例第二條，現行法規所定貨
幣單位折算新臺幣條例第二條，判決如主文。
本案經檢察官朱學瑛到庭執行職務
中      華      民      國    九十二    年      二      月     十七     日
                                    臺灣板橋地方法院刑事第六庭
                                        法  官  徐   蘭   萍
右正本證明與原本無異。
如不服本判決，應於判決送達後十日內，向本院提出上訴狀。
                                        書記官  莊   川   億
中      華      民      國    九十二    年 二      月     十九     日
附錄本案論罪科刑法條全文：
毒品危害防制條例第八條：
轉讓第一級毒品者，處一年以上七年以下有期徒刑，得併科新臺幣一百萬元以下罰金
。
轉讓第二級毒品者，處六月以上五年以下有期徒刑，得併科新臺幣七十萬元以下罰金
。
轉讓第三級毒品者，處三年以下有期徒刑，得併科新臺幣三十萬元以下罰金。
前三項之未遂犯罪之。
毒品危害防制條例第十八條：
查獲之毒品及專供製造或施用毒品之器具，不問屬於犯人與否，均沒收銷燬之。但合
於醫藥或研究之用者，得不予銷燬。
前項合於醫藥或研究用毒品或器具之管理辦法，由法務部會同行政院衛生署定之。
槍砲彈藥刀械管制條例第十一條：（舊）
未經許可，製造、販賣或運輸第四條第一款所稱其他可發射金屬或子彈具有殺傷力之
各式槍砲者，處五年以上有期徒刑，併科新臺幣一千萬元以下罰金。
未經許可，轉讓、出租或出借前項所列槍砲者，處三年以上十年以下有期徒刑，併科
新臺幣七百萬元以下罰金。
意圖供自己或他人犯罪之用，而犯前二項之罪者，處無期徒刑或七年以上有期徒刑，
併科新臺幣一千萬元以下罰金。
未經許可，持有、寄藏或意圖販賣而陳而列第一項所列槍砲者，處一年以上七年以下
有期徒刑，併科新臺幣七百萬元以下罰金。
第一項至第三項之未遂犯罪之。
槍砲彈藥刀械管制條例第十一條：（新）
未經許可，製造、販賣或運輸第四條第一項第一款所稱其他可發射金屬或子彈具有殺
傷力之各式槍砲者，處五年以上有期徒刑，併科新臺幣一千萬元以下罰金。
未經許可，轉讓、出租或出借前項所列槍砲者，處三年以上十年以下有期徒刑，併科
新臺幣七百萬元以下罰金。
意圖供自己或他人犯罪之用，而犯前二項之罪者，處無期徒刑或七年以上有期徒刑，
併科新臺幣一千萬元以下罰金。
未經許可，持有、寄藏或意圖販賣而陳列第一項所列槍砲者，處一年以上七年以下有
期徒刑，併科新臺幣七百萬元以下罰金。
第一項至第三項之未遂犯罰之。
修正前槍砲彈藥刀械管制條例第十二條
未經許可製造、販賣或運輸刀械者，處一年以下有期徒刑。
意圖供自己或他人犯罪之用，而犯前項之罪者，處三年以下有期徒刑，得併科三萬元
以下罰金。
未經許可無故持有或意圖販賣而陳列刀械者，處六月以下期徒刑、拘役或三千元以下
罰金。
第一項及第二項之未遂犯罰之。
修正後槍砲彈藥刀械管制條例第十二條
未經許可，製造、販賣或運輸子彈者，處一年以上七年以下有期徒刑，併科新臺幣五
百萬元以下罰金。
未經許可，轉讓、出租或出借子彈者，處六月以上五年以下有期徒刑，併科新臺幣三
百萬元以下罰金。
意圖供自己或他人犯罪之用，而犯前二項之罪者，處三年以上十年以下有期徒刑，併
科新臺幣七百萬元以下罰金。
未經許可，持有、寄藏或意圖販賣而陳列子彈者，處五年以下有期徒刑，併科新臺幣
三百萬元以下罰金。
第一項至第三項之未遂犯罰之。
修正前槍砲彈藥刀械管制條例第十三條
未經許可攜帶刀械而有左列情形之一者，處一年以下有期徒刑：
一、於夜間犯之者。
二、於車站、埠頭、航空站、公共場所或公眾得出入之場所犯之者。
三、結夥犯之者。
修正後槍砲彈藥刀械管制條例第十三條：
未經許可，製造、販賣或運輸槍砲、彈藥之主要組成零件者，處三年以上十年以下有
期徒刑，併科新臺幣七百萬元以下罰金。
未經許可，轉讓、出租或出借前項零件者，處一年以上七年以下有期徒刑，併科新臺
幣五百萬元以下罰金。
意圖供自己或他人犯罪之用，而犯前二項之罪者，處五年以上有期徒刑，併科新臺幣
一千萬元以下罰金。
未經許可，持有、寄藏或意圖販賣而陳列第一項所列零件者，處六月以上五年以下有
期徒刑，併科新臺幣三百萬元以下罰金。
第一項至第三項之未遂犯罰之。
附表一：
┌───────────────────────────────────┐
│槍枝部分                                                              │
├───┬──────────┬────────────────────┤
│編號  │槍枝型號及管制編號  │槍枝基本資料、改造情形、性能、鑑驗結果  │
├───┼──────────┼────────────────────┤
│一    │  改造手槍一枝      │一、基本資料：                          │
│      │  (0000000000)      │（一）仿製型號： BERETTA                │
│      │                    │（二）仿製型號：八四型                  │
│      │                    │（三）發射動力模式：以打擊底火引爆子彈  │
│      │                    │      內火藥為發射動力                  │
│      │                    │（四）扳機運作模式：單動、複動          │
│      │                    │（五）保險型式：扳機保險                │
│      │                    │（六）槍枝全長：約18cm                  │
│      │                    │（七）槍管：土造金屬槍管                │
│      │                    │（八）槍管長度：約95mm                  │
│      │                    │（九）彈室內徑：約10mm                  │
│      │                    │（十）槍管外徑：約14mm                  │
│      │                    │（十一）槍管內徑：約9mm                 │
│      │                    │（十二）槍身：金屬材質                  │
│      │                    │（十三）滑套：金屬材質                  │
│      │                    │（十四）槍上文字、記號（位置）："PEI TRO│
│      │                    │        BERETTA GARDONEVT CAL.9short"、 │
│      │                    │        "FS-9708"（滑套）               │
│      │                    │二、槍枝土改造情形：換裝土造金屬槍管    │
│      │                    │三、槍枝性能：機械性能良好              │
│      │                    │四、鑑驗結果：認係仿BERETTA型84半自動手 │
│      │                    │    槍製造之金屬玩具手槍，換裝土造金屬槍│
│   │                    │    管改造而成，機械性能良好，可供擊發子│
│      │                    │    彈使用，認具殺傷力。                │
│      │                    │                                        │
├───┴──────────┴────────────────────┤
│子彈部分                                                              │
├──┬─────────┬──────────────────────┤
│編號│   驗子彈數量     │ 鑑   驗   情   形                          │
├──┼─────────┼──────────────────────┤
│二  │送驗改造子彈三十八│一、子彈型式：改造子彈                      │
│    │顆，其中三十一顆鑑│二、子彈全長：約23mm                        │
│    │驗結果            │三、子彈重量：約6g                          │
│    │                  │四、彈頭種類、直徑：直徑約6mm之鋼珠         │
│    │                  │五、彈殼外徑：9mm                           │
│    │                  │六、彈殼長度：23mm                          │
│    │                  │七、彈底字樣：無                            │
│    │                  │八、其他（是否沾有血跡、纖維、毛髮等）：未發│
│    │                  │    現                                      │
│    │                  │九、試射情形：採樣壹拾顆試射，均可擊發      │
│    │                  │十、鑑驗結果：認均係由玩具子彈加裝火藥及直徑│
│    │                  │    6mm鋼珠改造而成，採樣十一顆試射，均可擊 │
│    │                  │    發，認具殺傷力                          │
│    │                  │                                            │
└──┴─────────┴──────────────────────┘
附表二：
┌──┬────────────┬─────┬─────────────┐
│編號│沒   收   品   名       │數   量   │沒  收  法  條            │
│    │                        │          │                          │
├──┼────────────┼─────┼─────────────┤
│一  │安非他命                │二小包    │毒品危害防制條例第十八條第│
│    │                        │淨重三．三│一項                      │
│    │                        │公克      │                          │
├──┼────────────┼─────┼─────────────┤
│二  │仿BERETTA廠八四型改造手 │一支      │刑法第三十八條第一項第一款│
│    │槍                      │          │                          │
├──┼────────────┼─────┼─────────────┤
│三  │改造子彈                │三十一顆  │刑法第三十八條第一項第一款│
│    │                        │          │                          │
├──┼────────────┼─────┼─────────────┤
│四  │改造槍管                │一支      │刑法第三十八條第一項第一款│
│    │                        │          │                          │
├──┼────────────┼─────┼─────────────┤
│五  │彈匣     │四個      │刑法第三十八條第一項第一款│
│    │                        │          │                          │
└──┴────────────┴─────┴─────────────┘
附表三：
┌───┬───────────┬─────┬───────┐
│編號  │  品              名  │數    量  │備        註  │
├───┼───────────┼─────┼───────┤
│一    │ 分裝袋               │一盒      │              │
├───┼───────────┼─────┼───────┤
│二    │ 電子磅秤             │一台      │              │
├───┼───────────┼─────┼───────┤
│三    │ 吸食器               │一組      │              │
├───┼───────────┼─────┼───────┤
│四    │ 噴燈                 │一支      │              │
├───┼───────────┼─────┼───────┤
│五    │ 手槍半成品           │二支      │              │
├───┼───────────┼─────┼───────┤
│六    │ 未具有殺傷力之子彈   │七顆      │              │
├───┼───────────┼─────┼───────┤
│七    │ 槍管半成品           │一支      │              │
├───┼───────────┼─────┼───────┤
│八    │ 零件                 │一組      │              │
├───┼───────────┼─────┼───────┤
│九    │ 鑽頭                 │一個      │              │
├───┼───────────┼─────┼───────┤
│十    │ 電鑽                 │一台      │              │
├───┼───────────┼─────┼───────┤
│十一  │ 電動螺絲起子         │一台      │              │
├───┼───────────┼─────┼───────┤
│十二  │ 車床台               │一台      │              │
├───┼───────────┼─────┼───────┤
│十三  │ 槍枝分解圖           │二張      │              │
├───┼───────────┼─────┼───────┤
│十四  │ 帳單                 │一張      │              │
└───┴───────────┴─────┴───────┘


司法院資訊處製作；財團法人民間司法改革基金會備份。
